【裁判字號】    99,訴,31
【裁判日期】    990311
【裁判案由】    毒品危害防制條例
【裁判全文】
臺灣宜蘭地方法院刑事判決                99年度訴字第31號
公  訴  人  臺灣宜蘭地方法院檢察署檢察官
被      告  甲○○
上列被告因毒品危害防制條例案件，經檢察官提起公訴（98年度
毒偵字第686、798、821號），經本院合議庭裁定以簡式審判程
序審理，判決如下：
    主  文
甲○○施用第一級毒品，累犯，處有期徒刑壹年；又施用第一級
毒品，累犯，處有期徒刑捌月；又施用第一級毒品，累犯，處有
期徒刑捌月。應執行有期徒刑壹年拾月。
    事實及理由
一、構成犯罪事實：
    甲○○前於民國88年間因施用毒品案件，經送觀察、勒戒後
    ，認無繼續施用毒品之傾向，於89年4月19日執行完畢釋放
    ，並經臺灣宜蘭地方法院檢察署檢察官以88年度毒偵字第17
    3號為不起訴處分確定。復於上開觀察、勒戒執行完畢釋放
    後，5年內即89年間再因施用毒品案件，經送觀察、勒戒後
    ，認無繼續施用毒品之傾向，由臺灣宜蘭地方法院檢察署檢
    察官以89年度毒偵緝字第383號為不起訴處分確定。再於92
    年間分別因施用毒品案件，經本院裁定令入戒治處所施以強
    制戒治，並由臺灣宜蘭地方法院檢察署檢察官以92年度毒偵
    字第350、427號、92年度毒偵字第574號提起公訴，先後經
    本院以92年度訴字第228號、92年度易字第280號判處有期徒
    刑8月、6月確定，並於95年8月20日執行完畢；強制戒治部
    分，於93年1月9日因法律修正而釋放出所。又於96年間因施
    用毒品案件，經本院以96年度訴字第90號判處有期徒刑1年
    、6月，應執行有期徒刑1年3月確定；另於96年間因竊盜案
    件，經本院以96年度易字第115號判處有期徒刑7月、4月、8
    月共5罪，應執行有期徒刑2年確定；再於96年間因詐欺案件
    ，經本院以96年度宜簡字第291號判處有期徒刑5月確定，嗣
    上開有期徒刑1年、6月、7月、4月、8月共5罪、5月經本院
    裁定減刑後定應執行有期徒刑1年10月確定，並於97年10月2
    2日執行完畢。詎其不知悔改，仍分別為下列行為：
  (一)甲○○基於施用第一級毒品海洛因、第二級毒品甲基安非他
    命之犯意，於98年8月17日某時，在宜蘭縣壯圍鄉○○路○段
    7巷2號住處房間內，以將海洛因及甲基安非他命混合置入玻
    璃球內燒烤吸食其煙之方式，同時施用第一級毒品海洛因、
    第二級毒品甲基安非他命1次。嗣於98年8月19日17時45分許
    ，經警採集其尿液，送驗結果呈嗎啡、甲基安非他命陽性反
    應。
  (二)甲○○基於施用第一級毒品海洛因之犯意，於98年10月17日
    某時，在宜蘭縣壯圍鄉○○路○段7巷2號住處，以將海洛因
    摻水稀釋後置入注射針筒內施打血管之方式，施用第一級毒
    品海洛因1次。嗣於98年10月18日20時許，為警在宜蘭縣壯
    圍鄉○○路○段433號前查獲，於98年10月18日22時45分許，
    經警採集其尿液，送驗結果呈嗎啡陽性反應。
  (三)甲○○基於施用第一級毒品海洛因之犯意，於98年10月22日
    上午某時，在宜蘭縣壯圍鄉○○路○段7巷2號住處，以將海
    洛因摻水稀釋後置入注射針筒內施打血管之方式，施用第一
    級毒品海洛因1次。嗣於98年10月22日19時許，因另涉竊盜
    案件為警在宜蘭縣壯圍鄉○○路○段5號旁查獲，於98年10月
    22日21時45分許，經警採集其尿液，送驗結果呈嗎啡陽性反
    應。
二、認定犯罪事實所憑之證據及理由：
  (一)被告甲○○於偵查及本院審理中之自白。
  (二)宜蘭縣政府警察局礁溪分局毒品犯罪嫌疑人尿液採驗作業管
    制紀錄2份、宜蘭縣政府警察局宜蘭分局毒品犯罪嫌疑人尿
    液採驗作業管制紀錄1份、慈濟大學濫用藥物檢驗中心檢驗
    總表3份，可證被告有施用海洛因3次、甲基安非他命1次之
    事實。
  (三)臺灣宜蘭地方法院檢察署刑案資料查註紀錄表、全國施用毒
    品案件紀錄表、法務部全國檢察官線上查詢刑案人犯在監所
    最新資料報表、臺灣宜蘭地方法院檢察署88年度毒偵字第17
    3號不起訴處分書、89年度毒偵緝字第383號不起訴處分書、
    92年度毒偵字第350、427號起訴書、92年度毒偵字第574號
    起訴書、本院92年度訴字第228號刑事判決書、92年度易字
    第280號刑事判決書各1份，可證被告於第1次觀察、勒戒執
    行完畢釋放後，5年內已再犯毒品危害防制條例第10條之罪
    ，本件自應依法追訴處罰。
  (四)上開(二)至(三)所示證據，足以佐證被告首開自白與事實相符。
三、論罪科刑之理由：
  (一)按海洛因、甲基安非他命分屬毒品危害防制條例第2條第2項
    第1款、第2款所定之第一級、第二級毒品。故被告甲○○所
    為犯罪事實(一)部分，係犯毒品危害防制條例第10條第1項、
    第2項之施用第一級、第二級毒品罪；犯罪事實(二)、(三)部分
    ，均係犯毒品危害防制條例第10條第1項之施用第一級毒品
    罪。
  (二)被告持有第一級毒品海洛因、第二級毒品甲基安非他命之低
    度行為，為施用第一級、第二級毒品之高度行為所吸收，不
    另論處。
  (三)被告將海洛因、甲基安非他命摻合後施用，係一行為觸犯施
    用第一級毒品罪、施用第二級毒品罪，為想像競合犯，依刑
    法第55條規定，應從重之施用第一級毒品罪處斷。
  (四)被告所犯3次施用第一級毒品罪，犯意各別，行為互殊，應
    予分論併罰。
  (五)被告於96年間因毒品危害防制條例案件，經本院以96年度訴
    字第90號判處有期徒刑1年、6月，應執行有期徒刑1年3月確
    定；復於96年間因竊盜案件，經本院以96年度易字第115號
    判處有期徒刑7月、4月、8月共5罪，應執行有期徒刑2年確
    定；再於96年間因詐欺案件，經本院以96年度宜簡字第291
    號判處有期徒刑5月確定，嗣上開有期徒刑1年、6月、7月、
    4月、8月共5罪、5月經本院裁定減刑後定應執行有期徒刑1
    年10月確定，並於97年10月22日執行完畢，此有臺灣高等法
    院被告前案紀錄表1份在卷可參，其於5年以內分別故意再犯
    本件有期徒刑以上之罪，均應依刑法第47條第1項規定，論
    以累犯，並加重其刑。
  (六)審酌被告有妨害風化、麻醉藥品管理條例、竊盜、毒品危害
    防制條例、侵占、詐欺之犯罪前科，有臺灣高等法院被告前
    案紀錄表1份在卷可參，素行不佳，且其前經觀察、勒戒及
    強制戒治後，仍再犯本罪，顯見其對於毒品之依賴性甚高，
    有予較長期間隔離社會之必要，和施用毒品足以造成神經方
    面損害，並容易引起財產、暴力方面犯罪，及被告犯罪後坦
    承犯行，態度良好等一切情狀，分別量處如主文所示之刑，
    並定其應執行之刑。
四、適用之法律：
  (一)程序法方面：刑事訴訟法第273條之1第1項、第299條第1項
    前段、第310條之2。
  (二)實體法方面：毒品危害防制條例第10條第1項、第2項，刑法
    第11條前段、第55條、第51條第5款、第47條第1項。
本案經檢察官劉惟宗到庭執行職務。
中    華    民    國    99    年     3    月    11    日
                  刑事第二庭  法  官  蘇錦秀
以上正本證明與原本無異。
如不服本判決應於收受送達後10日內向本院提出上訴書狀，並應
敘述具體理由；其未敘述上述理由者，應於上訴期間屆滿後20日
內向本院補提理由書（均須按他造當事人之人數附繕本）「切勿
逕送上級法院」。
                              書記官  劉晨輝
中    華    民    國    99    年     3    月    11    日
附錄本案論罪科刑法條：
毒品危害防制條例第10條：
施用第1級毒品者，處6月以上5年以下有期徒刑。
施用第2級毒品者，處3年以下有期徒刑。

司法院資訊處製作；財團法人民間司法改革基金會備份。
